臺灣高等法院高雄分院刑事判決　　　　　　　　　　九十三年度上易字第一四六號
　　上　訴　人
　　即　被　告　乙○○
右上訴人因毀棄損壞案件，不服臺灣屏東地方法院九十二年度易字第四九九號中華民
國九十三年一月十九日第一審判決（起訴案號：臺灣屏東地方法院檢察署九十二年度
偵字第二○八七號），提起上訴，本院判決如左：
      主  文
原判決撤銷。
乙○○損壞他人之圍籬，足以生損害於他人，處拘役貳拾日，如易科罰金，以參佰元
折算壹日。
      事  實
一、乙○○因認甲○○、丙○○父子共同出資搭建，為甲○○父子共有，位於屏東縣
    萬巒鄉○○段一０四八之一九號土地邊之圍籬阻礙其通行，竟基於毀損之犯意，
    於民國九十一年十二月二十一日十二時許，持鐵剪將上開圍籬剪壞約三十公尺寬
    ，足以生損害於甲○○、丙○○二人。
二、案經甲○○、丙○○訴由臺灣屏東地方法院檢察署檢察官偵查後聲請簡易判決處
    刑，原審法院改依通常程序審理。
      理  由
一、訊據上訴人即被告乙○○固坦承於右揭時、地，毀損告訴人等興建之圍籬，惟辯
    稱：是告訴人先妨害我通行權，他築籬把我通行十多年之道路堵死，我沒有路可
    回家才這樣做，但我也是在告訴人測量後，確定圍籬是在公有道路上才剪圍籬的
    云云。
二、經查：右揭犯罪事實，業據告訴人甲○○、丙○○指訴歷歷，復有圍籬受損前、
    後之照片數張在卷為憑。至被告雖以前詞置辯，惟被告既自承被毀損之圍籬係告
    訴人於二年前所築，且因圍籬築成後導致通路遭阻擋，故又築一便橋以供通行等
    語，顯見被告原本縱有民法所謂之通行權，然因被告事後另築便橋，與對外通路
    已有適宜之聯絡，因此被告所稱通行權遭侵害之情事，已成過去，被告於權利遭
    侵害後一、二年再毀損告訴人之圍籬，自不符合正當防衛之要件，是被告執此而
    主張免除刑事責任，委無足採，本案事證已明，被告犯行洵堪認定。
三、核被告所為，係犯刑法第三百五十四條之毀損罪。被告基於一行為同時侵害告訴
    人甲○○、丙○○二人之權益，為一行為同時觸犯二罪名，應依想像競合犯之規
    定從其一重處斷。
四、原審據以論罪科刑，固非無見。惟本案被告係一行為同時觸犯二罪名，應依想像
    競合犯之規定從其一重處斷，已如前述，原判決認係單純一罪，尚有未洽。被告
    上訴意旨，以原審量刑過重，指摘原判決不當，雖無理由，但原判決既有上開可
    議之處，自仍應由本院將原判決撤銷改判。爰審酌被告犯罪之動機、對告訴人造
    成之損害程度尚非甚鉅、且被告犯後又能坦認部分犯行等一切情狀，量處如主文
    第二項所示之刑，並諭知易科罰金之折算標準。至被告持以毀損之鐵剪因未扣案
    ，又非違禁物，爰不為沒收之諭知，併予敘明。
據上論結，應依刑事訴訟法第三百六十九條第一項前段、第三百六十四條、第二百九
十九條第一項前段，刑法第三百五十四條、第五十五條、第四十一條第一項前段、罰
金罰鍰提高標準條例第一條前段、第二條，判決如主文。
本案經檢察官周章欽到庭執行職務。
中      華      民      國    九十三    年      五      月    二十      日
                              臺灣高等法院高雄分院刑事第九庭
                                  審判長法官  張明松
                                        法官  郭玫利
                                        法官  任森銓
右正本證明與原本無異。
不得上訴。
                                  法院書記官  蘇恒仁
中      華      民      國    九十三    年      五      月    二十      日
附錄法條：
刑法第三百五十四條
毀棄、損壞前二條以外之他人之物或致令不堪用，足以生損害於公眾或他
人者，處二年以下有期徒刑、拘役或五百元以下罰金。
